【裁判字號】    96,易,584
【裁判日期】    970110
【裁判案由】    竊盜
【裁判全文】
臺灣宜蘭地方法院刑事判決               96年度易字第584號
公  訴  人  臺灣宜蘭地方法院檢察署檢察官
被      告  丙○○
上列被告因犯竊盜案件，經檢察官提起公訴（96年度偵字第4405
、4420號），本院裁定適用簡式審判程序，爰不經通常程序，判
決如下：
    主  文
丙○○攜帶兇器竊盜未遂，累犯，處有期徒刑陸月。扣案之活動
扳手壹支及剪刀壹把均沒收；又竊盜，累犯，處有期徒刑陸月。
扣案之鑰匙壹把沒收。應執行有期徒刑拾月。扣案之活動扳手壹
支、剪刀壹把及鑰匙壹把均沒收。
    事  實
一、丙○○前因犯竊盜、搶奪、偽造文書案件，分經臺灣高等法
    院及本院以92年度上易字第3396號、92年度訴字第348號、
    93年度訴字第276號，判處有期徒刑10月、9月、8月，並定
    應執行刑為2年確定，於民國93年2月5日入監執行，於94年
    10月30日縮刑期滿執行完畢。又因竊盜案件，經本院以95年
    度宜簡字第125號判處有期徒刑5月確定，於95年11月29日易
    科罰金執行完畢。詎仍不知悔改，竟意圖為自己不法之所有
    ，於96年11月11日下午5時許，在宜蘭縣頭城鎮○○路248號
    旁空地，持其所有而客觀上足供為兇器使用之活動扳手1支
    及剪刀1把，欲竊取乙○○所有車號519-AK自用大貨車下方
    之電瓶，於轉動該電瓶之螺絲時，即為孫奎廣發現報警而未
    遂。又另基於為自己不法所有之意圖，在96年11月11日晚間
    10時30分許，在宜蘭縣宜蘭市○○路84-4號地下室停車場內
    ，持其所有之鑰匙1把，竊取甲○○○所有車號GXX-609號之
    機車1部，得手後供為己用。嗣分別於96年11月11日下午5時
    許、96年11月12日凌晨零時50分許，在宜蘭縣頭城鎮○○路
    248號旁空地、宜蘭縣羅東鎮○○路與純精路口為警查獲，
    並扣得活動扳手1支、剪刀1把及鑰匙1把。
二、案經宜蘭縣警察局礁溪分局、羅東分局報請臺灣宜蘭地方法
    院檢察署檢察官偵查起訴。
    理  由
一、上開事實，業據被告丙○○於本院審理時坦承不諱，且據被
    害人甲○○○、告訴人乙○○於警詢時指述甚詳，並經證人
    孫奎廣於警詢時證述明確，復有贓物認領保管單在卷可稽，
    且有活動扳手1支、剪刀1把及鑰匙1把扣案可資參佐，核均
    與被告前開任意性自白之事實相符，自堪信為真實。綜上，
    本件事證明確，被告犯行堪以認定，應依法論科。
二、查活動扳手及剪刀均為金屬製器械，質地堅硬，客觀上足以
    對於人之生命、身體造成危害，係屬兇器，故核被告所為，
    係犯刑法第321條第2項、第1項第3款之攜帶兇器竊盜未遂罪
    及刑法第320條第1項之竊盜罪。被告所犯上開2罪，犯意各
    別，行為互殊，應分論併罰。查被告丙○○前因犯竊盜、搶
    奪、偽造文書案件，分經臺灣高等法院及本院以92年度上易
    字第3396號、92年度訴字第348號、93年度訴字第276號，判
    處有期徒刑10月、9月、8月，並定應執行刑為2年確定，於
    93年2月5日入監執行，於94年10月30日縮刑期滿執行完畢。
    又因竊盜案件，經本院以95年度宜簡字第125號判處有期徒
    刑5月確定，於95年11月29日易科罰金執行完畢，有卷附臺
    灣高等法院被告前案紀錄表可按，其受有期徒刑之執行完畢
    後，5年內故意再犯本件有期徒刑以上之罪，均為累犯，均
    應依法加重其刑。被告就竊取大貨車電瓶之犯罪事實部分，
    雖已轉動電瓶螺絲而著手於竊盜行為之實施，然即遭證人孫
    奎廣發覺報警當場查獲而未能遂其竊盜犯行，為未遂犯，應
    依刑法第25條規定減輕其刑，並就此部分犯行依法先加後減
    之。爰審酌被告攜帶兇器竊盜未遂為警查獲後，隨即於同日
    晚間又再竊取他人機車騎用，其犯罪情節非輕，再參酌其素
    行、智識程度、犯罪動機、目的、手段及犯罪後態度等一切
    情狀，分別量處如主文所示之刑，並定其應執行刑。扣案之
    活動扳手1支、剪刀1把及鑰匙1把，均為被告所有供其竊盜
    犯行所用之物，業據被告供承在卷，爰依刑法第38條第1項
    第2款之規定宣告沒收之。
據上論斷，應依刑事訴訟法第273條之1、第299條第1項前段，刑
法第321條第2項、第1項第3款、第320條第1項、第25條、第47條
第1項、第51條第5款、第38條第1項第2款，判決如主文。
本案經檢察官張立言到庭執行職務
中    華    民    國    97    年     1    月    10    日
                  刑事第二庭法  官  鄭貽馨
以上正本證明與原本無異。
如不服本判決應於收受本判決後10日內向本院提出上訴書狀，並
應敘述具體理由。若未敘述理由者，應於上訴期間屆滿後20日內
向本院補提理由書狀(均須按他造當事人之人數附繕本)。
                             書記官  林嘉萍
中    華    民    國    97    年    1     月    11    日
附錄本案論罪科刑法條全文：
中華民國刑法第320條
（普通竊盜罪、竊佔罪）
意圖為自己或第三人不法之所有，而竊取他人之動產者，為竊盜
罪，處 5 年以下有期徒刑、拘役或 5 百元以下罰金。
意圖為自己或第三人不法之利益，而竊佔他人之不動產者，依前
項之規定處斷。
前二項之未遂犯罰之。
中華民國刑法第321條
（加重竊盜罪）
犯竊盜罪而有下列情形之一者，處6月以上、5年以下有期徒刑：
一  於夜間侵入住宅或有人居住之建築物、船艦或隱匿其內而犯
    之者。
二  毀越門扇、牆垣或其他安全設備而犯之者。
三  攜帶兇器而犯之者。
四  結夥三人以上而犯之者。
五  乘火災、水災或其他災害之際而犯之者。
六  在車站或埠頭而犯之者。
前項之未遂犯罰之。


司法院資訊處製作；財團法人民間司法改革基金會備份。
